【裁判字號】    97,訴,659
【裁判日期】    980407
【裁判案由】    毒品危害防制條例
【裁判全文】
臺灣桃園地方法院刑事判決               97年度訴字第659號
公  訴  人  臺灣桃園地方法院檢察署檢察官
被      告  甲○○原名張明龍.
指定辯護人  本院公設辯護人乙○○
上列被告因違反毒品危害防制條例案件，經檢察官提起公訴（97
年度偵字第3653號），本院判決如下︰
    主  文
甲○○販賣第二級毒品，未遂，處有期徒刑肆年，扣案如附表一
所示之驗餘毒品，沒收銷燬之，扣案如附表二所示之物均沒收。
    事  實
一、甲○○明知甲基安非他命係經公告列為毒品危害防制條例第
    2 條第2 項第2 款之第二級毒品，未經許可不得擅自販賣，
    竟基於意圖營利而販賣第二級毒品甲基安非他命之犯意，於
    民國97年1 月27日晚間9 時29分，以其持用之門號00000000
    00號行動電話撥打丙○○持用之門號0000000000號行動電話
    ，向丙○○兜售第二級毒品甲基安非他命，經丙○○表示欲
    購買價值1,000 元之第二級毒品甲基安非他命後，雙方約定
    於同日晚間10時許，在桃園縣平鎮市龍岡圓環交付毒品，至
    價金則留待翌日再行給付。嗣於97年1 月27日晚間10時許，
    丙○○駕駛車牌號碼V4─2135號自用小客車抵達上開約定地
    點等候，迨同日晚間11時許，甲○○搭乘某真實姓名年籍不
    詳綽號「YY」之女子駕駛之白色自用小客車抵達上址後，旋
    即攜帶第二級毒品甲基安非他命1 包（驗前總淨重0.1051公
    克）下車，並進入丙○○所駕駛之上開自用小客車後座進行
    交易，惟尚未將毒品交付丙○○之前，即因巡邏員警途經該
    址查覺有異上前盤查而查獲，致未得逞，並扣得如附表一、
    附表二所示之物。
二、案經桃園縣政府警察局平鎮分局報告臺灣桃園地方法院檢察
    署檢察官偵查起訴。
    理  由
甲、證據能力部分
一、按被告以外之人於審判外之言詞或書面陳述，除法律有規定
    者外，不得作為證據；被告以外之人於偵查中向檢察官所為
    之陳述，除顯有不可信之情況者外，得為證據；被告以外之
    人於檢察事務官、司法警察官或司法警察調查中所為之陳述
    ，與審判中不符時，其先前之陳述具有較可信之特別情況，
    且為證明犯罪事實存否所必要者，得為證據；被告以外之人
    於審判中有下列情形之一，其於檢察事務官、司法警察官或
    司法警察調查中所為之陳述，經證明具有可信之特別情況，
    且為證明犯罪事實之存否所必要者，得為證據：三、滯留國
    外或所在不明而無法傳喚或傳喚不到者；再被告以外之人於
    審判外之陳述，雖不符刑事訴訟法第159 條之1 至第159 條
    之4 之規定，而經當事人於審判程序同意作為證據，法院審
    酌該言詞陳述或書面陳述作成時之情況，認為適當者，亦得
    為證據。當事人、代理人或辯護人於法院調查證據時，知有
    第159 條第1 項不得為證據之情形，而未於言詞辯論終結前
    聲明異議者，視為有前項之同意。刑事訴訟法第159 條第1
    項、第159 條之1 第2 項、第159 條之2 、第159 條之3 、
    第159 條之5 分別定有明文。又刑事訴訟法第159 條之2 所
    謂「具有較可信之特別情況」，應依陳述人於陳述時之「外
    部情況」是否具有可信性決定之，所謂「外部情況」係指就
    詢問有無出於不正方法、陳述是否出於非任意性、有無違反
    法定障礙事由期間不得詢問及禁止夜間詢問之規定、詢問時
    是否踐行應先告知義務、警詢筆錄所載與錄音或錄影內容是
    否相符等情，且必須依據陳述人之觀察、記憶、表達是否正
    確、陳述人有無虛偽陳述之動機，及對照同一待證事項之其
    他經過詰問證人之證述是否相同，有無矛盾之處而加以綜合
    決定（最高法院94年度臺上字第1653號判決意旨參照）。經
    查：本件證人丙○○於檢察官訊問時經具結後所為之證述，
    其性質雖屬傳聞證據，惟本院審酌證人丙○○係自陳向被告
    甲○○購買第二級毒品甲基安非他命之人，依其陳述乃親身
    經歷本案犯行發生經過，其證詞對認定犯罪事實之存否均有
    其必要性，且證人丙○○於檢察官偵查中，經檢察官諭知證
    人有具結之義務及偽證之處罰並命朗讀結文具結擔保其證言
    之真實性後，以證人身分，於檢察官面前完整、連續陳述其
    親身經歷，且查無違法取證之瑕疵存在，另基於後述之理由
    ，認證人丙○○證述內容應無顯不可信之情形，依刑事訴訟
    法第159 條之1 第2 項之規定，自均得為證據。至證人丙○
    ○因另案遭受通緝，此經檢察官當庭陳明在卷，於本院審理
    中經合法傳喚亦未到庭，此有本院送達證書在卷足憑，其於
    警詢中所為之證述內容，經核與其於檢察官訊問時所證情節
    一致，故當非證明被告甲○○犯罪事實存否所必要，應認無
    證據能力。
二、另本件認定事實所引用之本件卷證所有證據（文書證據、物
    證等證據）等證據，檢察官、被告及其選任辯護人並未主張
    排除前開書證、物證之證據能力，且迄於本院言詞辯論終結
    前均未表示異議，本院審酌前開書證、物證並無證據證明係
    公務員違背法定程序所取得，亦無刑事訴訟法第159 條之4
    之顯有不可信之情況與不得作為證據之情形，本件認定事實
    所引用之本件卷證所有證據（文書證據、物證等證據），亦
    均認為有證據能力。
乙、認定犯罪事實之依據及理由
一、訊據被告甲○○固坦承曾於上揭時、地，交付扣案如附表一
    所示第二級毒品甲基安非他命1 包與證人丙○○之事實，惟
    否認有何販賣第二級毒品甲基安非他命之犯行，辯稱：97年
    1 月27日晚間，我是在綽號「YY」的女子車上，向「YY」購
    買毒品，在「YY」的車上施用。當時「YY」問我周遭的朋友
    有誰在吸毒，就借我的電話打給丙○○。因為我沒有車，見
    面之後我要改坐丙○○的車，所以「YY」就把這包甲基安非
    他命拿給我，叫我拿給丙○○云云。惟查：
（一）本件被告甲○○於97年1 月27日晚間11時許，在證人丙○
      ○所駕駛之車牌號碼V4─2135號自用小客車內經警查獲時
      ，為警於上開自用小客車內扣得之顆粒1 包，係被告甲○
      ○所攜帶上車，原欲交付與證人丙○○一節，業據被告甲
      ○○坦認在卷。又上開顆粒1 包（淨重0.1051公克，取樣
      0.0184公克鑑析用罄，驗餘淨重0.0867公克），經送憲兵
      司令部刑事鑑識中心鑑驗結果，確含第二級毒品甲基安非
      他命成分，此有憲兵司令部刑事鑑識中心97年3 月18日憲
      直刑鑑字第0970000371號鑑定書1 紙附卷可稽（參見偵卷
      第64頁）。是被告甲○○於上揭時、地所欲交付與證人丙
      ○○之顆粒1 包，確係第二級毒品甲基安非他命無誤。
（二）證人丙○○於檢察官訊問時證稱：「我知道甲○○有在販
      賣毒品，是因為在96年3 、4 月左右，我和甲○○是同事
      ，甲○○說他有東西，問我是否聽得懂，我就問甲○○是
      否是安非他命，甲○○就說是。97年1 月27日晚間9 時30
      分許，甲○○主動以他的門號0000000000號行動電話撥打
      我的門號0000000000號行動電話，問我是否要購買第二級
      毒品甲基安非他命。我說好，但是沒錢，約定翌日晚間再
      交付1,000 元，甲○○說好。我們約好晚間10點在龍岡圓
      環見面。當天我10點先到圓環，甲○○還沒到，我就打電
      話給他，他說他在朋友車上。甲○○等到11點才到圓環，
      我看到甲○○坐一輛白色喜美的車子過來，他從該輛車下
      車之後，就走到我車上。甲○○一上我的自用小客車後座
      ，毒品還沒拿給我，警察就來了，甲○○一看到警察，就
      把毒品丟在我的車子後座上。我在被查獲前沒有和女子通
      電話，只有和甲○○通話，當天晚上就是甲○○打電話問
      我要不要毒品，根本沒有任何一個女生，我也不曉得有『
      YY』這個人。」等語，揆諸上開證人丙○○所證，其就何
      以知悉被告甲○○從事毒品販賣之緣由證述明確，並就本
      次為警查獲之如附表一所示第二級毒品甲基安非他命1 包
      係其向被告甲○○購買，暨2 人間如何洽談該次買賣事宜
      、雙方電話聯絡經過、價金交付時間之約定等交易情形均
      證述甚詳。又被告甲○○曾於97年1 月27日晚間9 時29分
      ，以其持用之門號0000000000號行動電話撥打丙○○持用
      之門號0000000000號行動電話；證人丙○○復曾於同日晚
      間10時5 分、10時18分，分別以其持用之門號0000000000
      號行動電話撥打被告甲○○持用之門號0000000000號行動
      電話，此有和信CDR ENQUIRY REPORT（雙向）門號000000
      0000號通話紀錄1 份在卷足憑，亦核與證人丙○○所證被
      告甲○○係於97年1 月27日晚間9 時30分許撥打電話向其
      兜售第二級毒品甲基安非他命，及同日晚間10時即約定之
      交易時間已過，而被告甲○○仍尚未抵達交易地點，故證
      人丙○○復撥打被告甲○○之電話催促之情節互核相符。
      至被告甲○○固辯稱：「丙○○說的不是事實。我們都是
      一起吸毒、一起出錢去買，因為我沒有車，所以丙○○都
      開車帶我出去玩。被警察查獲時，丙○○說他因為詐欺被
      通緝，叫我不要說毒品是他的，不然他會被關，因為後來
      我說那包毒品是丙○○的，所以在我們都被押在車邊時，
      甲○○小聲的跟我講，說要告我，說毒品是向我買的。」
      云云。惟查，證人即本案查獲員警陳鵬宇於本院審理中證
      稱：「（審判長問：你們在現場控制住甲○○、丙○○後
      ，在等候要帶回警局的這段期間，他們兩個都是坐在車上
      的原位嗎？）同事來之前，2 人都是在車上原位，同事來
      之後，就把他們帶下車，站在車旁邊，我在車上再搜一遍
      ，是我的同事在控制他們2 個。（審判長問：過來支援的
      員警有幾位？）2 名義警，包括跟我一起巡邏的同仁，總
      共是3 個人控制住2 個嫌犯，這時已經將他們上銬，近身
      控制。（審判長問：兩位嫌犯下車時，他們站的距離是近
      或遠？）記不起來。（審判長問：縱使嫌犯2 人可以講話
      ，按照你們同仁控制人犯的距離，講話內容同仁是否可以
      聽到？）可以聽得到。（審判長問：你們在現場，如果嫌
      犯在私下竊竊私語、交頭接耳，你是否會制止？）會制止
      ，我們不可能讓他們這樣講來講去的。」等語在卷，是被
      告甲○○與證人丙○○於警力監督戒護下，有否相互勾串
      供述內容之可能，已有可疑。再者，倘扣案如附表一所示
      第二級毒品甲基安非他命1 包確非證人丙○○所有，則丙
      ○○僅需堅詞否認，並將該包毒品係被告甲○○自行攜帶
      上車，而與其並無關聯之事實據實以告即可；另倘該包毒
      品確係證人丙○○向綽號「YY」之所，則丙○○購買毒品
      之來源究為何人，亦與丙○○本身是否因之涉犯持有毒品
      之罪嫌不生影響無涉，是證人丙○○均無甘冒偽證罪之風
      險，妄稱扣案如附表一所示第二級毒品甲基安非他命1 包
      係其向被告甲○○購買之必要，是證人丙○○前開所述，
      當非子虛。
（三）至被告甲○○固於本院審理中供稱：「（審判長問：那包
      毒品究竟是誰的？）丙○○買的。（審判長問：丙○○何
      時向誰買的，你知道嗎？）我被抓的當天，他向『YY』買
      的。（審判長問：你如何得知是被抓的當天，他向『YY』
      買的？）因為那時我在『YY』的車上，我向『YY』購買毒
      品，在『YY』的車上施用。然後『YY』問我週遭的朋友有
      誰在吸毒，然後就借我的電話打給丙○○。（審判長問：
      你被抓之前，跟『YY』如何聯絡購買毒品？）都是『YY』
      打給我，他的電話經常換，或是打電話來是未顯示來電，
      我無法主動聯絡她。（審判長問：依你所述，『YY』本身
      有手機？）是。（審判長問：你們被查獲當天之外，『YY
      』與丙○○是否曾經也交易過安非他命？）幾乎都是『YY
      』來找我，所以丙○○與『YY』沒有直接聯絡。（審判長
      問：所以為警查獲當天，『YY』是第一次問你有無朋友要
      ，然後在主動跟丙○○聯絡？）其實我以前跟他買時，就
      會帶朋友過去，他就知道丙○○這個人，也知道丙○○有
      在用，只是之前沒有直接聯繫過。因為彼此都怕。那天他
      是問我丙○○要不要。不過這次不是第一次問，我那天就
      回答我不知道，『YY』就借我的電話打給丙○○。（審判
      長問：這一次之前，當『YY』這樣問你之後有無與丙○○
      聯絡過？）沒有。（審判長問：之前『YY』問你丙○○要
      不要時，你如何回答？）我都用我的電話打給丙○○，問
      他要不要。如果他要的話，他就會來我的租屋處，我們再
      一起去外面找『YY』。（審判長問：你如何找到『YY』？
      ）都是他打給我。（審判長問：所以『YY』打電話給你，
      問你丙○○要不要時，你會先把電話掛斷，在打電話問丙
      ○○要不要，如果丙○○要的話，就到你的租屋處，你們
      兩人再守株待兔等待『YY』跟你們聯絡？）對。（審判長
      問：既然被查獲當天是『YY』要賣安非他命給丙○○，為
      何是變成你跑到丙○○車上，但是沒有看到『YY』？）丙
      ○○每一次都是叫我去拿。（審判長問：這一次既然『YY
      』已經與丙○○直接聯絡過了，代表他們要直接交易，與
      你有何關係？）因為我沒有車，見了面之後我要改坐丙○
      ○的車，所以『YY』就把這包安非他命拿給我，叫我拿給
      丙○○。（審判長問：錢呢？）沒有付錢。（審判長問：
      如何付錢？）過幾天等丙○○有錢再付。（審判長問：如
      何聯絡？）『YY』會跟我聯絡。」、「（審判長問：1,00
      0 元是你先付，還是丙○○交給你之後你再交給『YY』？
      ）都不是，『YY』會自己打電話來問有沒有錢，等丙○○
      有錢，我們在一起去找『YY』還給他。（審判長問：『YY
      』都是打電話問誰？）都是找我，至於他們有無聯絡，我
      不知道。」云云。惟查：被告甲○○固辯稱友人「YY」係
      從事於毒品販賣，且證人丙○○亦曾透過甲○○向「YY」
      購買毒品，惟「YY」既係主動向被告甲○○詢問其友人丙
      ○○是否有意購毒，足認「YY」顯欲把握任何可完成毒品
      交易之管道及機會，是「YY」當無可能明知被告甲○○並
      無其聯絡電話，而無從主動回報證人丙○○是否確欲購買
      毒品之情形下，竟未曾與被告甲○○約定確認證人丙○○
      是否購毒之時間，而使證人丙○○縱使同意向「YY」購買
      毒品，亦僅能守株待兔等待「YY」主動聯繫後，始可遂其
      購毒目的，致交易過程曲折迂迴、交易時間浮動不定之理
      ？是被告甲○○所辯「YY」販毒之過程，已與常理有違，
      是否確有「YY」其人從事於第二級毒品甲基安非他命之販
      賣，已有可疑。再查，揆諸被告甲○○前開所辯，被告甲
      ○○於案發當天，係為向「YY」購買毒品而與「YY」約定
      碰面，而被告甲○○並無「YY」之聯絡電話，是2 人全賴
      「YY」本身持用之行動電話聯繫，則「YY」之行動電話既
      係聯絡毒品販賣之重要工具，其於約定販賣毒品與被告甲
      ○○當天自應隨身攜帶，是「YY」本身既有手機，則以其
      自有之手機聯繫證人丙○○並無任何困難，難認有何必需
      借用被告甲○○之行動電話與證人丙○○聯繫之情。況「
      YY」與被告甲○○既已交易多次，且亦知悉證人丙○○係
      被告甲○○之友人，並曾多次向被告甲○○詢問證人丙○
      ○是否欲購買毒品，本次亦係「YY」主動詢問被告甲○○
      其友人丙○○是否欲購買第二級毒品甲基安非他命，甚且
      親自直接於電話中與證人丙○○洽談販毒事宜，若然，足
      認「YY」意在積極拓展毒品銷售對象，則「YY」以其本身
      持用之行動電話與證人丙○○直接聯絡，並與證人丙○○
      互留電話號碼以便日後交易聯繫之用，豈非更有利於「YY
      」日後長期販毒與證人丙○○之需？又倘如被告甲○○所
      言，「YY」所持用之手機並未顯示來電號碼，故購毒者僅
      能被動等待「YY」聯繫，而無從主動與「YY」聯絡，足認
      「YY」已習於以號碼保密之行動電話與購毒者聯繫交易事
      宜，則「YY」亦無為避免證人丙○○知悉其電話號碼，而
      借用被告甲○○之行動電話與證人丙○○聯絡之必要。再
      者，倘「YY」與丙○○於本案發生前，因「彼此都怕」以
      致雙方未曾直接聯繫，則此次「YY」既已決定直接與證人
      丙○○洽談購毒事宜，且「YY」及丙○○雙方均熟識之人
      即被告甲○○斯時亦在「YY」身旁，則「YY」以其本身持
      用之行動電話撥通證人丙○○之電話後，交由被告甲○○
      與證人丙○○確認身分以消彌雙方不信任感即可，亦無非
      得借用被告甲○○之手機與丙○○聯絡之理。另查，買賣
      第二級毒品係執法機關嚴予查緝之非法交易，是毒品及價
      金之交付勢無可能長期延宕拖欠，以致徒增雙方於冗長之
      交易期間中為警查獲之風險，或肇致賣方嗣因買方拒付價
      金、避不見面而蒙受損失之結果。是依被告甲○○所供，
      「YY」與丙○○既非未曾謀面，而本次雙方復已直接對話
      聯繫毒品交易，且交易當日「YY」更親自已駕駛車輛前往
      約定之交易地點，則「YY」下車後由被告甲○○陪同一起
      親往證人丙○○車旁，將第二級毒品甲基安非他命當面交
      付丙○○，並當場收取價金或約定交付價金之方式、日期
      ，此均無任何窒礙難行之處，豈有賣方「YY」已抵達交易
      地點，卻仍避不見面，反甘冒日後毒品價金未能依約收取
      之風險，而指示被告甲○○將毒品持交證人丙○○，且因
      「YY」並無證人丙○○之聯絡電話，致使「YY」非但陷於
      需主動向買方索討價金，而能否順利收取價金僅能端看賣
      方信用之不利地位，且需透過與本次交易並無關聯之被告
      甲○○始能間接向證人丙○○催款，再被動等待證人丙○
      ○付清價金之理？是被告甲○○所辯扣案如附表一所示第
      二級毒品甲基安非他命1 包，係證人丙○○向「YY」購買
      ，而由「YY」委託甲○○持以交付證人丙○○之過程，顯
      均悖於常情，無從信為真實。
（四）再者，被告甲○○於於警詢中自承係於97年1 月27日晚間
      7 時許，在桃園縣平鎮市○○路東安國中附近搭乘「YY」
      所駕駛之白色自用小客車，復於本院審理中供稱：「（審
      判長問：你上了『YY』的車之後，到為警查獲之前，你自
      己有無打電話給丙○○聯絡？）有。問他在幹什麼。（審
      判長問：打幾通？）不知道。（審判長問：你打這通，是
      『YY』用你的電話聯絡丙○○之前還是之後？）之前，不
      過之後丙○○有主動打電話來問我有沒有東西可以用。」
      云云。惟查，被告甲○○所持用之門號0000000000號行動
      電話，於97年1 月27日晚間7 時14分起至同日晚間9 時59
      分止之期間內，僅於當日晚間9 時29分曾撥打至證人丙○
      ○所持用之門號0000000000號行動電話1 次，此有和信
      CDR ENQUIRY REPORT（雙向）門號0000000000號通話紀錄
      1 份在卷可參，是於上開時段內被告甲○○與證人丙○○
      聯繫之通話紀錄僅有1 通，而被告甲○○既自承於97年1
      月27日晚間7 時許搭乘「YY」之車輛後，曾在「YY」車上
      撥電話與證人丙○○，足認該通電話係被告甲○○親自撥
      打，是被告甲○○所供其於案發當晚搭乘「YY」所駕駛之
      車輛後，曾於「YY」之車上先行撥打電話與證人丙○○，
      再由「YY」借用被告甲○○之行動電話撥打丙○○之電話
      與丙○○聯絡一情，顯屬虛妄。益徵被告甲○○所稱案發
      當晚係「YY」向其借用行動電話與證人丙○○聯繫並販賣
      第二級毒品甲基安非他命與丙○○一節，當係臨訟杜撰卸
      責之詞，洵無足採。
（五）查販賣第二級毒品係違法行為，非可公然為之，亦無公定
      之價格，不論任何包裝，均可任意分裝增減分量，而每次
      買賣之價量，亦可能隨時依雙方間之關係深淺、資力、需
      求量及對行情之認知、來源是否充裕、查緝是否嚴緊，購
      買者被查獲時供述購買對象之可能性風險之評估等，因而
      異其標準，並機動調整，非可一概而論，販賣之利得除經
      坦承犯行或價量俱臻明確外，委難察得實情，販賣之人從
      價差或量差中牟利方式雖異，其意圖營利之非法販賣行為
      則一，是除非別有事證，足認係按同一價量委買、轉售或
      無償贈與，確未牟利外，尚難執此遽認非法販賣之證據有
      所未足，致使知過坦承者難辭重典，飾辭否認者反得僥倖
      ，而失情理之平。再參酌第二級毒品之交易為政府懸為嚴
      予取締之犯罪，以本件而論，證人丙○○與被告甲○○並
      非至親，亦無緊密之情誼關係，且證人丙○○係因被告甲
      ○○前於96年3 、4 月間，即曾主動向其兜售第二級毒品
      甲基安非他命，而知悉被告確係從事於毒品販賣，則被告
      甲○○苟無利潤可圖，衡情應無甘冒遭查緝法辦重刑之風
      險而主動推銷、販賣第二級毒品與證人丙○○之理。是本
      件被告甲○○販賣第二級毒品甲基安非他命，顯具營利之
      意圖，堪以認定。
（六）又已著手於犯罪行為之實行而不遂者，為未遂犯，所謂著
      手係指犯罪行為人對於犯罪構成要件之事實開始實行而言
      。本案被告甲○○、證人丙○○雙方已議定交易之第二級
      毒品甲基安非他命之數量、金額，而就買賣標的物及價金
      意思表示合致，並約定交貨之時間地點，嗣被告甲○○更
      依約攜帶第二級毒品甲基安非他命1 包前往約定之交貨地
      點並已抵達現場，足認被告甲○○顯有販賣第二級毒品甲
      基安非他命之故意，且已著手實施販賣毒品行為，縱於未
      及將安非他命交付於丙○○之際，即為巡邏員警當場查獲
      ，致未完成該次買賣毒品行為，仍應論以販賣第二級毒品
      罪之未遂犯。
（七）綜上所述，本件事證明確，被告甲○○犯行洵堪認定，應
      予依法論罪科刑。
二、核被告甲○○所為，係犯毒品危害防制條例第4 條第2 項、
    第6 項之販賣第二級毒品未遂罪。公訴人認被告係販賣第二
    級毒品既遂，尚有誤會，惟此僅涉及犯罪階段認定有誤，不
    生變更起訴法條之問題。被告於販賣第二級毒品甲基安非他
    命前後意圖販賣而持有甲基安非他命之低度行為，應為販賣
    第二級毒品甲基安非他命之高度行為所吸收，不另論罪。被
    告販賣第二級毒品之犯行，雖已著手販賣行為，惟未完成交
    易，為未遂犯，爰依刑法第25條第2 項之規定，按既遂犯之
    刑減輕之。爰審酌被告正值青壯，竟不思以正當管道賺取所
    需，為謀一己之私利，即販賣第二級毒品甲基安非他命予他
    人施用，嚴重損及國民健康，且犯後矢口否認犯行、心存僥
    倖，屢屢飾詞狡辯以圖卸責、態度非佳，兼衡被告販賣第二
    級毒品甲基安非他命之次數僅有1 次，且數量僅為淨重0.10
    51公克，並其犯罪動機、目的、手段、素行等一切情狀，量
    處如主文所示之刑。
三 、沒收部分
（一）扣案如附表一所示驗餘之第二級毒品甲基安非他命，係屬
      違禁物，應依毒品危害防制條例第18條第1 項前段，沒收
      銷燬之；至鑑定取樣之第二級毒品甲基安非他命0.0184公
      克，業經鑑析用罄，自無庸宣告沒收銷燬。
（二）扣案如附表二編號一所示盛裝前開第二級毒品甲基安非他
      命之分裝袋1 個，被告甲○○未及將該分裝袋連同所盛裝
      之如附表一所示第二級毒品甲基安非他命交付與證人丙○
      ○之前，即已為警查獲，是該分裝袋1 個之所有權仍屬被
      告甲○○，而為被告甲○○所有供犯本件販賣第二級毒品
      甲基安非他命犯行所用之物，應依毒品危害防制條例第19
      條第1 項規定宣告沒收。扣案如附表二編號二所示被告甲
      ○○與證人丙○○聯繫販賣第二級毒品犯行所用之行動電
      話門號0000000000號SIM 卡1 張及其配用之Motorola廠牌
      行動電話1 支，為被告甲○○所有，業據被告甲○○於本
      院審理中供承在卷。再者，目前臺灣各家電信業者均認客
      戶於申請門號並取得SIM 卡後，即取得該SIM 卡之所有權
      ，此有司法院97年5 月6 日院台廳刑一字第0970009760號
      函可稽，是堪認上開門號0000000000號SIM 卡1 張及其配
      用之行動電話1 支均係被告甲○○所有，而屬供甲○○犯
      本件販賣第二級毒品甲基安非他命犯行所用之物，亦應依
      毒品危害防制條例第19條第1 項規定宣告沒收。又上開分
      裝袋1 個、SIM 卡1 張及行動電話1 支既均經扣案，在事
      理上即無全部或一部不能沒收之虞，故無依同條項之規定
      贅知「如全部或一部不能沒收時，追徵其價額」之必要。
據上論斷，應依刑事訴訟法第299 條第1 項前段，毒品危害防制
條例第4 條第2 項、第6 項、第18條第1 項前段、第19條第1 項
，刑法第11條前段、第25條第2 項，判決如主文。
本案經檢察官黃珮如到庭執行職務。
中    華    民    國    98    年    4     月    7     日
                  刑事第十一庭審判長法  官  蔡榮澤
                                    法  官  紀凱峰
                                    法  官  林蕙芳
以上正本證明與原本無異。
如不服本判決應於收受判決後10日內向本院提出上訴書狀，並應
敘述具體理由。其未敘述上訴理由者，應於上訴期間屆滿後20日
內向本院補提理由書 (均須按他造當事人之人數附繕本)「 切勿
逕送上級法院」。
                                    書記官  莊凱男
中    華    民    國    98    年    4     月    15    日
附表一：
┌──┬───────┬──┬─────────────┐
│編號│扣案物名稱    │數量│備註                      │
├──┼───────┼──┼─────────────┤
│ 一 │第二級毒品甲基│1包 │驗前總淨重0.1051公克，經取│
│    │安非他命      │    │0.0184公克鑑析用罄，驗餘總│
│    │              │    │淨重0.0867公克。          │
└──┴───────┴──┴─────────────┘
附表二：
┌──┬──────────┬─────────────┐
│編號│物品名稱            │備註                      │
├──┼──────────┼─────────────┤
│ 一 │盛裝如附表一所示第二│被告甲○○所有供犯本件販賣│
│    │級毒品甲基安非他命之│第二級毒品犯行所用之物。  │
│    │分裝袋1 個          │                          │
├──┼──────────┼─────────────┤
│ 二 │門號0000000000號SIM │被告甲○○所有用以與證人劉│
│    │卡1 張及其配用之Moto│鼎威聯繫販賣第二級毒品甲基│
│    │rola廠牌行動電話1 支│安非他命事宜所用之物      │
└──┴──────────┴─────────────┘
毒品危害防制條例第4條
製造、運輸、販賣第一級毒品者，處死刑或無期徒刑；處無期徒
刑者，得併科新臺幣 1 千萬元以下罰金。
製造、運輸、販賣第二級毒品者，處無期徒刑或 7 年以上有期徒
刑，得併科新臺幣 7 百萬元以下罰金。
製造、運輸、販賣第三級毒品者，處 5 年以上有期徒刑，得併科
新臺幣5 百萬元以下罰金。
製造、運輸、販賣第四級毒品者，處3 年以上10年以下有期徒刑
，得併科新臺幣3 百萬元以下罰金。
製造、運輸、販賣專供製造或施用毒品之器具者，處 1 年以上 7
年以下有期徒刑，得併科新臺幣 1 百萬元以下罰金。
前五項之未遂犯罰之。
毒品危害防制條例第18條
查獲之第一、二級毒品及專供製造或施用第一、二級毒品之器具
，不問屬於犯人與否，均沒收銷燬之；查獲之第三、四級毒品及
製造或施用毒品之器具，無正當理由而擅自持有者，均沒入銷燬
之。但合於醫藥、研究或訓練之用者，得不予銷燬。
前項合於醫藥、研究或訓練用毒品或器具之管理辦法，由法務部
會同行政院衛生署定之。
毒品危害防制條例第19條
犯第 4 條至第 9 條、第 12 條、第 13 條或第 14 條第 1 項、
第2 項之罪者，其供犯罪所用或因犯罪所得之財物，均沒收之，
如全部或一部不能沒收時，追徵其價額或以其財產抵償之。
為保全前項價額之追徵或以財產抵償，得於必要範圍內扣押其財
產。
犯第 4 條之罪所使用之水、陸、空交通工具沒收之。


司法院資訊處製作；財團法人民間司法改革基金會備份。
